【裁判字號】    97,訴,594
【裁判日期】    970924
【裁判案由】    毒品危害防制條例
【裁判全文】
臺灣桃園地方法院刑事判決               97年度訴字第594號
公  訴  人  臺灣桃園地方法院檢察署檢察官
被      告  乙○○
                    （另案於現於台灣桃園監獄執行中）
指定辯護人  張寧洲?律師
上列被告因違反毒品危害防制條例案件，經檢察官提起公訴（96
年度偵字第18230 號），本院判決如下︰
    主  文
乙○○犯如附表一所示各罪，均累犯，各處如附表一所示之刑。
應執行有期徒刑貳拾年。未扣案之門號0000000000號行動電話壹
具（含ＳＩＭ卡壹張），均沒收，如全部或一部不能沒收時，追
徵其價額；販賣第一級毒品所得之財物共計新台幣貳仟佰元，
沒收之，如全部或一部不能沒收時，以其財產抵償之。
    事  實
一、乙○○（綽號「輝哥」）前因竊盜案件，經臺灣桃園地方法
    院以92年簡字第136 號判處有期徒刑6 月確定，甫於民國93
    年1 月28日易科罰金執行完畢。
二、詎乙○○仍不知悔改，明知海洛因係毒品危害防制條例第2
    條第2 項第1 款所規定之第一級毒品，依法不得販賣、持有
    ，竟分別基於販賣第一級毒品海洛因（下稱海洛因）營利之
    意圖，持其所有之門號0000-000000 號行動電話（含SIM 卡
    1 張）1 具，作為供販賣海洛因之聯絡工具，分別於附表一
    編號1 、2 、4 、5 所示之時間及地點，以如附表一所示之
    價格、毒品數量，分別販賣海洛因予如附表一所示丁○○、
    甲○○、戊○○以牟利。
三、乙○○明知海洛因係毒品危害防制條例第2 條第2 項第1 款
    所規定之第一級毒品，依法不得轉讓、持有，竟基於轉讓第
    一級毒品之犯意，於附表編號3 所示之時間、地點，以其所
    有之門號0000-000000 號行動電話（含SIM 卡1 張）1 具，
    作為供轉讓海洛因之聯絡工具，於附表一編號3 所示之時間
    及地點，將重約0.1 公克之海洛因轉讓予甲○○。
四、嗣經臺北市政府警察局信義分局依法對乙○○所適用之上開
    電話門號依法實施通訊監察，始依監察內容循線查悉上情。
五、案經臺北市政府警察局信義分局報請臺灣桃園地方法院檢察
    署偵查起訴。
    理  由
一、關於證據能力之認定：
（一）被告於審理時辯稱：伊於警詢中之所以會承認（即96年7
      月6 日被告之警詢筆錄），係因警察先寫好筆錄才給我看
      的，要伊配合，要是不配合，就辦伊老婆，且係製作完筆
      錄後，才對我進行錄音、錄影，且錄影錄到某些部分時將
      鏡頭轉走云云（見97年9 月3 日審理筆錄第5 、6 、14頁
      ）。經查：
    1.按被告之自白，須非出於強暴、脅迫、利誘、詐欺、違法
      羈押或其他不正之方法，且與事實相符者，得為證據，刑
      事訴訟法第156 條第1 項定有明文。是以，被告之自白必
      須同時具有「任意性」（即擔保被告出於自由意志所為之
      陳述）及「真實性」（即擔保減少被告陳述虛偽之危險性
      ）兩要件，始具有證據能力，此即所謂之「自白法則」。
      而本案被告所爭執者，在於其自白是否經檢警以利誘之方
      式取得，而違反自白之「任意性」要件。
    2.查證人即本案警詢時訊問被告之員警己○○到庭證稱：被
      告於96年7 月6 日之警詢筆錄，係伊於醫院所製作，當時
      因被告被通緝，遭桃園縣警察局八德分局員警查緝時開槍
      ，所以受傷住院，警詢筆錄之內容均係被告自行供述，且
      通訊監察譯文中並沒有提及毒品之重量，重量係被告自己
      說的，且訊問時有錄音，也有錄影，並不是先將筆錄製作
      完畢後才訊問被告，訊問被告係一問一答，且被告老婆也
      在錄影帶裡面，伊並沒有錄影到某些部分時將鏡頭轉走，
      均有錄影帶可佐證，且伊並沒有說要被告配合，否則要辦
      其老婆，因當時警方將查緝的對象係被告及其老婆蔡美虹
???，依法兩人都要偵辦，當時伊有請被告之老婆蔡美虹打電
      話到醫院給被告，讓他們講電話、報平安，後來被告老婆
      有去醫院等語，核與證人即製作筆錄之員警丙○證述之內
      容大致相符（均見97年9 月3 日審理筆錄第2 頁以下）。
      準此，兩位警員既經具結作證，以擔保其等陳述之憑性信
      ，經本院交互詰問之結果，認其等陳述互核相符，且無瑕
      疵可指，參以本件被告並不否認警詢時其警員有錄音、錄
      影，且錄影內容警方之訊問係一問一答，且其妻亦在身旁
      ，以此客觀情況，是被告所辯，即有可疑。
    3.又被告前有多次與毒品有關之前案紀錄，有臺灣高等法院
      被告前案紀錄表附卷可稽。而被告於本院審理時供承瞭解
      販賣毒品行為乃重罪罪名等語。是以，被告既有相關毒品
      前科犯行，明知販賣毒品係屬重罪犯行，理應瞭解法律上
      之利害關係，且其老婆是否涉案，依法員警亦無所謂被告
      認罪即不偵辦老婆之法律依據及權限。其焉有為了員警提
      出所謂「配合就不辦你老婆」之條件，而坦承罪刑顯然極
      重之販賣毒品犯行之理？參以被告於警詢中即供承曾在通
      緝時偶而一、二次請老婆蔡美虹轉交第一級毒品海洛因予
      丁○○、甲○○等語（見偵一卷第8 頁，惟此部分並無證
      據證明與本案有關，且蔡美虹此部分未據檢察官起訴），
      是被告苟有積極保護其妻、不受員警偵辦之意，其何以於
      警詢中為其妻不利之供述？是被告此部分之辯稱，顯與常
      情有悖，不足憑採。是員警應無以此脅迫、利誘之方式，
      取得被告於警詢中之自白，殆無疑義。
    4.再者，觀諸本案被告於警詢中自白之過程，係員警提供通
      訊監察譯文，佐以查獲之證人丁○○、甲○○等之警詢證
      述予被告，被告始坦承。以警方辦案角度，證據可謂充份
      ，足認被告應係在此不利情勢下，自行分析利害關係，始
      自白承認販賣毒品犯行。從而，本案員警實無必要以交換
      條件之利誘方式，換取被告之自白。是警員上開訊問方式
      ，並無違反被告自白任意性至明。
    5.另被告之自白，核與證人之證述及監聽譯文之內容（內容
      均詳後述）大致相符，足見被告之自白核與事實相符。
    6.綜上，被告於警詢之自白，具有任意性，且在相關補強證
      據佐證下，核與事實相符，應具有證據能力。
（二）辯護人於準備程序時，抗辯證人丁○○、戊○○、甲○○
      於警詢中之證述，屬被告以外之人於審判外之陳述，為傳
      聞證據，不具證據能力。經查：
    1.按被告以外之人於司法警察官或司法警察調查中所為之陳
      述，除符合刑事訴訟法第159 條之2 或同法第159 條之3
      等例外規定外，應屬傳聞證據，而不得作為證據，此觀刑
      事訴訟法第159 條第1 項、第159 條之2 及第159 條之3
      之規定自明。按被告以外之人於司法警察調查中所為之陳
      述，其證據能力有無，依刑事訴訟法第159 條之2 規定，
      需具備以下之要件：(1)與審判中陳述不符、(2)警詢中之陳
      述具有較可信之特別情況、(3)為證明犯罪事實存否所必要
      者。而所謂警詢中之陳述具有「較可信之特別情況」，解
      釋上係指警詢中陳述之「外部客觀情況」值得信用保障者
      而言，亦即法院應就其陳述當時之原因、過程、內容、功
      能等外在環境加以觀察，以判斷其陳述是否出於「真意」
      、有無違法取供等，其信用性已獲得確定保障之特別情況
      （最高法院97年度台上字第4304號判決意旨參照），即陳
      述在某些特別可信之情況下所為時，虛偽陳述之危險性不
      高，故縱係在審判外之陳述，或未賦予當事人之反對詰問
      權，仍得承認其有證據能力。
    2.查本件證人丁○○、甲○○於警詢中之證述，屬被告以外
      之人於審判外之證述，關於上該證述之證據能力，本院審
      酌：(1)證人丁○○、甲○○上開警詢中之供述，與其等嗣
      於審理時證述不符，內容有明顯出入。(2)證人丁○○、甲○○王上開警詢陳述，係由警員先告知得行使之權利，而
      經其表示不需要請辯護人到場後始開始詢問，並採一問一
      一答之方式，由警員先詢問相關案情，由證人一一陳述後
      ，始經記載於調查筆錄，於製作完畢後經證人閱覽筆錄無
      訛，再簽名蓋章完成，全程並經錄音存證等情，有上開警
      詢筆錄在卷可稽，且證人丁○○、甲○○到庭作證時，並
      未爭執其等警訊筆錄製作過程有何違法、不當之處，由此
      足見丁○○、甲○○上開警詢所述確係出於任意，並無警
      方誘導等違法取供情事。應認具有較可信之特別情況。(3)
      又證人丁○○、甲○○上開警詢中證述，就本案而言，除
      該項審判外之陳述外，已無從再就同一供述者，取得與其
      上開審判外陳述之相同供述內容，倘以其他證據代替，亦
      無從達到同一目的之情形，故為證明犯罪事實存否所必要
      者。
      (4)綜上，本院認證人丁○○、甲○○於警訊中所述具有較
      可信之特別情況，且其警訊中之供述為證明被告犯罪事實
      存否所必要，依上開規定，自得採為證據。
    3.至證人戊○○於警詢中之證述，因與其嗣於審理中之證述
      內容相符，依上開規定，屬被告以外之人於審判外之供述
      ，且無傳聞例外之要件，自無證據能力，附此敘明。
（三）再按偵查犯罪機關依法定程序監聽之錄音，如已踐行調查
      證據程序，依刑事訴訟法第165 條之1 之規定，本得採為
      認定犯罪事實之基礎。而依據監聽錄音製作之譯文，因僅
      為偵查犯罪機關單方面製作，苟被告或訴訟關係人對其真
      實性有爭執，法院固應依上開規定勘驗該監聽之錄音，踐
      行調查證據之程序，以確認該監聽錄音譯文與錄音內容相
      符而具真實性，然若被告或訴訟關係人對該錄音譯文內容
      之真實性並無爭執，法院本其職權，認無贅行勘驗以確認
      該錄音譯文真實性之必要，逕依同法第165 條之規定，踐
      行法定調查程序後，採為認定被告有罪之基礎，核與證據
      法則尚無違背（最高法院96年度台上字第1168號判決意旨
      參照）。查被告已自承0000000000號行動電話門號確其使
      用（見偵一卷第6 頁），檢察官復已依法核發監聽該支行
      動電話之通訊監察書（見偵一卷第30至33頁），司法警察
      並依法製作通訊監察譯文（詳如附表二所載），而被告及
      辯護人復不爭執該監聽譯文之證據能力及其真實性，是本
      件有關上開行動電話之監聽譯文內容，自有證據能力，併
      此敘明。
（四）除上述(一)至(三)之證據所認定之證據能力外，其餘本件認定
      事實所引用之本件卷內所有卷證資料（包含人證與文書證
      據、物證等證據），並無證據證明係公務員違背法定程序
      所取得，檢察官、被告及其辯護人於審判期日對法院提示
      之卷證沒意見，且卷內之文書證據，亦無刑事訴訟法第15
      9 條之4 之顯有不可信之情況與不得作為證據之情形。綜
      上，依刑事訴訟法第159 條至159 條之5 之規定，本件認
      定事實所引用之本件卷證所有證據（包含人證與文書證據
      、物證等證據），均有證據能力，合先敘明。
二、認定犯罪事實所根據之證據及理由：
（一）附表一編號1之犯罪事實：
      1.被告於警詢中自白供稱：丁○○打電話給伊，以新台幣
        800 元向伊調重量0.1 公克的第一級毒品海洛因，伊有
        調毒品予丁○○等語明確（見95年度偵字第18230 號〈
        下稱偵卷〉卷一，第5 頁以下）。
      2.證人丁○○於警詢時證述：當時伊打電話給被告購買第
        一級毒品海洛因，價格為新台幣800 元，被告在桃園縣
        中壢市興仁國小親自交付給伊等語明確（見偵一卷，第
        23 頁 以下）。
      3.被告與證人丁○○如附表二編號1 所示通訊監察譯文一
        份附卷可稽（見偵一卷，第36頁）。
      4.此外，關於被告主觀上有營利意圖之認定，詳後述二、
        (六)之說明。
（二）附表一編號2之犯罪事實：
      1.被告於警詢中自白供稱：戊○○打電話給伊，以新台幣
        500 元向伊調重量約0.05公克之第一級毒品海洛因，並
        相約於興仁國小門口見面，且伊有調毒品予戊○○等語
        明確（見偵一卷，第5 頁以下）。
      2.證人戊○○於偵查中、本院審理時證述上開犯罪事實等
        語明確（見偵二卷，第129 頁以下、本院卷97年7 月23
        日審判筆錄第10頁以下）。
      3.被告與證人戊○○如附表二編號2 所示通訊監察譯文一
        份附卷可稽（見偵一卷，第38頁）。
      4.此外，關於被告主觀上有營利意圖之認定，詳後述二、
        (六)之說明。
（三）附表一編號3之犯罪事實：
      1.被告於偵查中供稱：有交付第一級毒品海洛因予甲○○
        等語明確（見偵二卷，第107 至109 頁）。
      2.證人甲○○於偵查、本院審理中均證稱：伊打電話給被
        告，叫被告請伊海洛因，伊去花旗教練場附近的廣福路
        找被告，被告有拿一包海洛因約0.1 公克給伊，中間並
        沒有金錢交易等語明確（見偵二卷，第93至95頁、見97
        年7 月23日審理筆錄第9 頁以下）。
      4.被告與證人甲○○如附表二編號3 所示通訊監察譯文一
        份附卷可稽（見偵一卷，第47頁）。
      5.此外，關於被告主觀上有營利意圖之認定，詳後述二、
        (六)之說明。
（四）附表一編號4之犯罪事實：
      1.被告於警詢中自白供稱：甲○○打電話伊，要以新台幣
        一千元調毒品海洛因0.1 公克，但是其當日沒有來等語
        明確（見偵卷卷二，第107 至109 頁、第134 至135 頁
        ）。
      2.證人甲○○於偵訊中證述有打電話予被告等語明確（見
        偵卷卷二，第95頁）。
      3.被告與證人甲○○如附表二編號4 所示通訊監察譯文一
        份附卷可稽（見偵一卷第51頁）。
      4.此外，關於被告主觀上有營利意圖之認定，詳後述二、
        (六)之說明。
（五）附表一編號5之犯罪事實：
      1.被告於偵查中供稱有交付第一級毒品海洛因予戊○○等
        語明確（見偵二卷，第135 頁）。
      2.證人戊○○於偵查中、本院審理時證述上開犯罪事實等
        語明確（見偵二卷第129 至131 頁、本院卷97年7 月23
        審判筆錄第10頁以下）。
      3.被告與證人戊○○如附表二編號5 所示通訊監察譯文一
        份附卷可稽（見偵一卷，第52頁）。
      4.此外，關於被告主觀上有營利意圖之認定，詳後述二、
        (六)之說明。
（六）關於附表編號1 、2 、4 、5 所示販賣海洛因犯行，被告
      主觀上有營利意圖之認定：
      1.按一般民眾普遍認知毒品之非法交易，政府一向查禁森
        嚴，且重罰不寬貸，衡諸常情，倘非有利可圖絕無平白
        甘冒被重罰高度風險之理，從而，舉凡其有償交易，除
        足反證其確另基於某種非圖利本意之關係外，通常尚難
        因無法查悉其買進、賣出之差價，而諉無營利之意思，
        或阻卻販賣犯行之追訴（最高法院87年度臺上字第3164
        號判決意旨參照）。且海洛因等毒品之行情，無一定之
        公定價格，每次買賣之價格亦各有差異，隨供需雙方之
        資力或關係之深淺或需求之數量、貨源之充裕與否、販
        賣者對於資金之需求如何即殷切與否，以及政府查緝之
        態度，進而為各種之風險評估，而有各種不同之標準，
        並非一成不變。販賣者從各種「價差」或係「量差」謀
        取利潤方式，或有差異，然其所圖利益之非法販賣行為
        目的，則屬相同，並無二致。經查，本案被告審理時否
        認販賣海洛因之犯行，以致無從查證被告所出售海洛因
        係何時販入、販入之價格，及經由販賣毒品行為得利若
        干。職是之故，縱未確切查得販賣賺取實際差價，但除
        別有事證，足認係按同一價格轉讓確未牟利外，尚難執
        此認非法販賣之事證有所不足，致知過坦承者難辭重典
        ，飾詞否認者反得逞僥倖，而失情理之平。況且，海洛
        因價格昂貴，取得不易，凡為販賣之不法勾當者，苟無
        利可圖，應無甘冒被查緝法辦重刑之危險，平白無端義
        務為該買賣之工作，是其販入之價格必較售出之價格低
        廉，而有從中賺取買賣差價牟利之意圖及事實，應屬合
        理之認定。
      2.查雖被告矢口否認有販賣海洛因予證人丁○○、戊○○
        、甲○○之犯行，而依前開監聽譯文及上開證人之證述
        ，僅可證明其等向被告所購買海洛因之價格，使本院無
        從確認被告販賣所得之利潤。然依前開說明意旨，被告
        與證人間既非親故至交，苟無利得，豈會甘冒重刑之風
        險，與之相約交付毒品之理，是被告交付海洛因予證人
        丁○○、戊○○、甲○○，並收受如附表不等之對價，
        堪認被告主觀上有販賣海洛因以營利之意圖，殆無疑義
        。
（七）綜上，被告乙○○上述販賣、轉讓第一級毒品海洛因之犯
      行，事證明確，犯行堪以認定，應依法論科。
三、對於被告辯解及其有利之證據，本院不採納之理由：
（一）關於附表一編號1部分：
      被告固供認接到丁○○電話，並與丁○○相約於興仁國小
      見面，惟矢口否認有何販賣毒品海洛因之犯行，辯稱：丁○○打電話給伊，電話中他稱800 元係指要與伊一起合資
      去買毒品，因為沒有1,000 元不能買毒品，故我們相約在
      興仁國小見面，再一起合資去向內壢派出所附近之「阿發
      」購買毒品，到了之後，丁○○才把錢拿給伊云云（見審
      訴卷第43頁、97年9 月3 日審理筆錄第13、14頁）。惟查
      ：
    1.被告初於警詢時坦承此部分之犯行（見偵一卷第6 頁），
      卻於本院審理時否認犯罪，並以上情置辯，其前後供述不
      一致。惟按，犯罪嫌疑人於案發時之供述因較少權衡其利
      害得失或受他人干預，依經驗法則，較諸事後翻異其案發
      之初所為之陳述為可信。是被告於警詢中自白犯罪，而於
      審理時翻異前詞，審理中之辯詞是否採信，自有可疑。再
      者，販賣第一級毒品海洛因係屬重罪案件，乃眾所周知之
      事，被告有多次違反毒品危害防制條例之前案，應知之甚
      稔，準此，若非確確有販賣毒品之事實，其焉有自白承認
      犯行之理？況被告於警詢中之自白供述，核與前述「二、
      認定犯罪事實所憑之證據及理由欄」（一）2.3.之證據相
      符，已如前述，應堪採信。
    2.又依被告之辯解，若其必須出資200 元始得與證人丁○○
      出資之800 元合資購買1000元之毒品，則購得之毒品1 小
      包，被告又該如何與丁○○比例分配施用？又證人丁○○
      若僅缺200 元購買毒品，何以被告不直接借錢予證人由其
      自行購買，卻大費周章相約後再一同向「阿發」購買毒品
      ？是此種合資購毒之方式，徒增雙方困擾，且與常情有違
      ，尚難憑採。
    3.證人丁○○於本院審理時固證稱：因伊只有800 元，故與
      被告一起合資購買毒品海洛因，相約在興仁國小見面，伊
      將錢拿給被告，然後再一起去跟「阿發」買毒品云云。惟
      查：(1)證人丁○○先於警詢證述被告如附表一編號1 之犯
      行明確（見偵卷卷一，第23頁以下），嗣於偵查中改稱其
      向被告買海洛因，約在興仁國小見面，但沒有等到被告云
      云（見偵二卷第3 頁以下），復於審理時改稱係與被告合
      資購買毒品，是其警詢、偵、審中所言不一致，本院即應
      認定何者所言為真實，先予敘明。(2)本院審酌證人丁○○
      警詢中之證述，核與被告於警詢中之自白相符，且有監聽
      譯文可佐。再者，販賣毒品行為係警方極力查緝之嚴重犯
      罪行為，其刑責甚重，此為一般人所週知之事實，證人丁○○既為正常成年人，又有施用毒品之犯行，則其對供陳
      他人販賣毒品犯行之後果，應知之甚明，倘被告確屬無辜
      清白，則證人理當於警詢時極力澄清，以免被告無端遭受
      重刑追訴，並致己罹於偽證罪責，始合常理。參以被告與
      證人並無素怨糾紛，衡情證人警詢時應無設詞誣陷被告之
      理。是證人丁○○於警詢中之證述，較可採信。(3)綜上，
      證人警詢中之證述，較可採信。其偵、審中之證述，尚難
      作為有利於被告之認定。
    4.綜上，被告此部分之辯解，尚與常情有違，且與事實不符
      ，難以採信。
（二）關於附表一編號2部分：
      被告固供認接到戊○○電話，並與戊○○相約於興仁國小
      見面，惟矢口否認有何販賣毒品海洛因之犯行，辯稱：戊○○打電話給伊，電話中他稱500 元係指要與伊一起合資
      去買毒品，因為沒有1,000 元不能買毒品，故我們相約在
      興仁國小見面，再一起合資去向內壢派出所附近之「阿發
      」購買毒品云云（見審訴卷第43頁）。惟查：
    1.被告初於警詢時坦承此部分之犯行，卻於本院審理時否認
      犯罪，並以上情置辯，其前後供述不一致。惟按，犯罪嫌
      疑人於案發時之供述因較少權衡其利害得失或受他人干預
      ，依經驗法則，較諸事後翻異其案發之初所為之陳述為可
      信。是被告於警詢中自白犯罪，而於審理時翻異前詞，審
      理中之辯詞是否採信，自有可疑。再者，被告應知悉販賣
      第一級毒品海洛因係屬重罪案件，已如前述，若非確有販
      賣毒品之事實，其焉有自白承認犯行之理？況被告於警詢
      中之自白供述，核與前述「二、認定犯罪事實所憑之證據
      及理由欄」（二）2.3.之證據相符，已如前述，應堪採信
      。
    2.再者，證人戊○○於本院審理時證稱：伊於上開時間打電
      話給被告即輝哥，要向被告調五百元的毒品海洛因0.05公
      克，我們係在興仁國小交易毒品，當時伊也有將五百元交
      付給被告，毒品係以夾練袋包裝，伊並沒有跟被告合資一
      起買過毒品等語（本院卷97年7 月23日審判筆錄第10頁以
      下）。本院審酌被告與證人戊○○並無素怨糾紛，衡情證
      人應無設詞誣陷被告之理。且證人於本院審理時之證述，
      業經本院命具結，以擔保其證言之可信性，並由兩造交互
      詰問，而其審理中之證述與警詢、偵訊中之證述均一致，
      並與被告之上開自白、附表二編號2 之通訊監察譯文相符
      ，其內容並無瑕疵可指，而經直接審理之結果，觀其作證
      之整體過程，已使本院確信其證言為真正，是證人戊○○
      之上開審理中證言，應堪採信。從而，被告之辯解，與事
      實不符，難以採信。
    3.綜上，被告此部分之辯解，與事實不符，尚難憑採。
（三）關於附表一編號3部分：
      被告固供認接到甲○○電話，惟矢口否認有何轉讓毒品海
      洛因之犯行，辯稱：係甲○○來找伊，約在興仁國小見面
      ，再一起合資去向「阿發」購買毒品云云。惟查：
    1.被告初於準備程序中以上情置辯，復於審理時改口辯稱：
      伊確實有接到甲○○這通電話，但伊並沒有與甲○○碰面
      ，當時伊並沒有施用毒品云云（見97年9 月3 日審理筆錄
      第14、15頁）。足見被告前後辯解不一，相互矛盾，顯有
      可疑。
    2.證人甲○○於偵訊、審理時證稱：伊打電話給被告，叫被
      告請伊海洛因，伊去花旗教練場附近的廣福路找被告，被
      告有拿一包海洛因約0.1 公克給伊，中間並沒有金錢交易
      等語明確（見偵二卷第93頁以下、97年7 月23日審理筆錄
      第2 頁以下）。本院審酌：證人甲○○偵、審之證述均一
      致，且觀諸附表二編號3 之通訊監察譯文內容，可知被告
      於電話中有向證人甲○○稱：「....... 我幫你準備好，
      讓你在車上用...... 」 ，核與證人甲○○證述被告係無
      償交付海洛因予其施用等語相符。此外，依該監聽譯文內
      容，並無「1 張」等多少錢之毒品交易術語之對話。再者
      ，被告於偵訊中亦供承有交付第一級毒品海洛因予甲○○
      等語（見偵卷卷二，第107 至108 頁）。準此，證人此部
      分之證詞，應可採信。
    3.綜上，被告此部分之辯解，前後不一，且與事實不符，難
      以憑採。
（四）關於附表一編號4部分：
      被告固供認接到甲○○來電，並相約於興仁國小見面，惟
      矢口否認有何販賣毒品海洛因之犯行，辯稱：甲○○打電
      話給伊，電話中他稱一張係指一人出一千元一起合資去買
      毒品，故我們相約在興仁國小見面一起合資去向阿發購買
      毒品，這樣買的毒品比較好，拿到的毒品一人分一半云云
      （見審訴卷第43頁、見97年9 月3 日審理筆錄第15頁、偵
      二卷第134 頁）。惟查：
    1.本院審酌(1)觀諸附表二編號4 之監聽譯文內容，實無法得
      悉有「一人出一千元合資一起去買毒品」之任何隻字片語
      ，相對地，該譯文內容與「購毒者於電話中與販毒者約交
      易之時間、地點與欲購買毒品之金額」對話相一致。(2)被
      告辯稱這樣購買的毒品比較好云云。惟查，販賣毒品者（
      藥頭）於取得毒品後，為方便能迅速零售予客戶，通常已
      將毒品定量分裝完畢，每包毒品來源既然相同，品質應屬
      相同。是則，合資購買毒品，又如何能取得更好品質之毒
      品？是被告此部分之辯解，顯與論理法則有違，尚難憑採
      。(3)被告辯稱拿到毒品一人分一半云云（見偵二卷第134
      頁），惟據證人甲○○於本院審理時證稱：購買的毒品係
      一小包，我們就將毒品放在水裡一起用云云（見97年7 月
      23日審理筆錄第3 頁以下）。是以，若合資購買之毒品係
      一包，被告與證人將如何分一人一半？是關於所謂合資購
      得毒品如何處置，渠二人說法並不一致，顯見被告與證人
      所述合資購買云云，應非事實。(4)綜上，被告此部分之辯
      解，尚難憑採。
    2.證人甲○○於本院審理時證稱：伊的綽號係「狐狸」，當
      時伊與被告係一起合資購買毒品，方式係各出一千元，伊
      當時在樓下等他出來，然後在一起去找藥頭買毒品，到達
      後伊將一千元交予被告，被告就跟藥頭購買毒品，因為這
      樣毒品的品質比較好，購買的毒品係一小包，我們就將毒
      品放在水裡一起用云云（見97年7 月23日審理筆錄第3頁
      以下）。惟查，本院審酌衡諸毒品交易常情，以一千元購
      買毒品海洛因乃常見之毒品交易方式，並無購買金額過低
      而賣方不願交易之情形，是證人甲○○既然已有一千元，
      即無與他人合資購買毒品之必要。是證人此部分之證述，
      與常情有悖，難以採信。再者，購毒者向同一販毒者購入
      之毒品，因毒品之來源相同，其品質並無不同。況證人若
      與被告合資購買，僅係欲購買共二千元之零售毒品，並非
      鉅額、大量之購買，毒品品質應無不同之理。是證人所稱
      合資購買品質會好一點，尚與常情不符，難以憑採。綜上
      ，證人甲○○於審理中之證述，與常情有違，且與事實不
      符，尚難憑採。
    3.綜上，證人甲○○於審理中之證述，與事實不符，尚難茲
      為有利於被告之認定。被告之辯解，顯係卸責之詞，尚難
      憑採。
（五）關於附表一編號5部分：
      被告固供認接到戊○○電話，惟矢口否認有何販賣毒品海
      洛因之犯行，辯稱：係戊○○與伊約在興仁國小碰面，再
      一起合資去向「阿發」購買毒品云云（見審訴卷第43頁）
      。惟查：
    1.被告初於準備程序中以上情置辯，卻於審理時改口辯稱：
      伊確實有接到戊○○這通電話，但伊根本不理她，並沒有
      去與戊○○碰面云云（見97年9 月3 日審理筆錄第16頁）
      。足見被告前後辯解不一，相互矛盾，顯有可疑。
    2.再者，衡諸毒品交易常情，以一千元購買毒品海洛因乃常
      見之毒品交易數額，並無金額過低而賣方不願交易之情形
      ，是以，既然一千元仍可獨立購買毒品，則購毒者實無與
      他人合資購買毒品之必要。況合資購得之毒品，被告應與
      戊○○該如何朋分同一包之毒品而加以施用？施用剩下毒
      品應由何人取得？是合資購買毒品若非數額龐大，不僅未
      見其利，反而徒增困擾，顯非一般吸毒者購買小額數量毒
      品之人所會使用之買毒方式。是被告此部分之辯解，與常
      情有違，尚難憑採。
    3.被告雖辯稱：之所以合資購買，係因所購買毒品之品質可
      以好一點云云。惟此部分不採納之理由，見前述理由欄三
      (四)1.之說明，尚難憑採。
    4.再者，證人戊○○於本院審理時證稱：伊於上開時間在電
      信局的公共電話打電話給被告，向被告買壹仟元的毒品海
      洛因，重量約不到0.2 公克，我們係在興仁國小交易毒品
      ，伊有將壹仟元交給被告，伊並沒有跟被告合資一起購買
      過毒品等語。本院審酌被告與證人並無素怨糾紛，衡情證
      人應無設詞誣陷被告之理。而證人於本院審理時之證述，
      業經本院命具結，以擔保其證言之可信性，並由兩造交互
      詰問，而其審理中之證述與警詢、偵訊中之證述均一致，
      並與通訊監察譯文相符，其內容並無瑕疵可指，而經直接
      審理之結果，觀其作證之整體過程，已使本院確信其證言
      為真正，是證人戊○○之上開審理中證言，應堪採信。則
      被告辯稱係與戊○○一起合資購買毒品乙節，顯係卸責之
      詞，尚難憑採。
    5.綜上，被告此部分之辯解，尚與常情有違，且與事實不符
      ，難以採信。
三、論罪科刑之理由：
（一）按海洛因係毒品危害防制條例第2 條第2 項第1 款所規定
      之第一級毒品，均不能隨意販賣、轉讓或持有。核被告就
      附表一編號1 、2 、4 、5 所示各行為，均係犯毒品危害
      防制條例第4 條第1 項之販賣第一級毒品罪，就附表一編
      號3 所示之行為，係犯毒品危害防制條例第8 條第1 項之
      轉讓第一級毒品罪。至公訴人認被告附表一編號3 之行為
      ，係涉犯毒品危害防制條例第4 條第1 項販賣第一級毒品
      罪云云，惟觀諸被告供述及證人甲○○之偵、審證述，並
      佐以附表二編號3 之通訊監察譯文，僅得證明被告有無償
      交付第一級毒品海洛因予證人甲○○之事實，已認定如前
      ，且檢察官就此部亦未提出證據或指出證明之方法，舉證
      證明上開交付毒品係基於何有償轉讓之情形，基於「罪疑
      唯輕」原則，應認此部分容有合理之懷疑，自尚難認被告
      確有意圖營利而販賣之行為。又「依刑事訴訟法第300 條
      規定，有罪之判決，得就起訴之犯罪事實，變更檢察官所
      引應適用之法條。故法院得在不妨害基本社會事實同一之
      範圍內，自由認定事實，不受檢察官所引起訴法條拘束。
      於毒品犯罪而言，毒品危害防制條例對於持有、轉讓、意
      圖販賣而持有、販賣等各行為，因其毒品分類與侵害法益
      程度，給予不同之法律評價，分別定其罪名及刑罰，但上
      揭行為間實具有高低度之階段關係，法院自得在不妨害該
      基本社會事實同一之範圍內，自由認定其階段行為，依適
      當之罪名予以論處。而持有乃轉讓或販賣行為之當然手段
      ，是縱無起訴法條所指之販賣毒品行為，法院仍應審查其
      是否成立持有、轉讓或意圖販賣而持有毒品之犯罪行為，
      倘未審酌其情，遽為無罪諭知，仍應認有已受請求之事項
      而未予審判之判決當然違背法令。」最高法院95年度台上
      字第565 號判決意旨參照。準此，公訴人認被告此部分行
      為係涉犯毒品危害防制條例第4 條第1 項販賣第一級毒品
      罪嫌，其起訴法條尚有未洽，惟因社會基本事實同一，本
      院自應依法變更其起訴法條，附此敘明。另被告為販賣、
      轉讓前後而持有第一級毒品海洛因之低度行為，應為販賣
      、轉讓海洛因之高度行為所吸收，均不另論罪。
（二）被告所犯如附表一所示各罪，犯意各別，行為互殊，應予
      分論併罰。
（三）被告前曾受如事實欄所載有期徒刑之執行，此有臺灣高等
      法院被告前案紀錄表附卷可考，其於有期徒刑之執行完畢
      後，5 年以內故意再犯本件有期徒刑以上之罪，為累犯，
      除販賣第一級毒品罪之法定本刑為死刑、無期徒刑之部分
      依法不得加重其刑外，僅就併科罰金刑及轉讓第一級毒品
      之罪之部分，依刑法第47 條第1項之規定加重其刑。
（四）關於被告所犯附表一編號1 、2 、4 、5 所示販賣海洛因
      犯行，適用刑法第59條減輕其刑之說明：
    1.刑法第59條規定：犯罪之情狀顯可憫恕，認科以最低度刑
      仍嫌過重者，得酌量減輕其刑。立法理由中指出：本條所
      謂「犯罪之情狀可憫恕」，自係指裁判者審酌刑法第57條
      各款所列事項以及其他一切與犯罪有關之情狀之結果，認
      其犯罪足堪憫恕者而言。又最高法院70年度第6 次刑事庭
      會議決議亦表示：刑法第59條規定，犯罪之情狀可憫恕者
      ，得酌量減輕其刑，同法第57條規定，科刑時應審酌一切
      情狀，尤應注意該條10款為科刑重輕之標準，兩條適用上
      固有區別，惟所謂「犯罪之情狀」與「一切情形」云云，
      並非有截然不同之領域，於裁判上酌減其刑時，應就犯罪
      一切情狀（包括第57條所列舉之10款事項），予以全盤考
      量，審酌其犯罪有無可憫恕之事由（即判例所稱有特殊之
      原因與環境等等，在客觀上足以引起一般同情，以及宣告
      法定低度刑，是否猶嫌過重），以為判斷。故適用第59
      條酌量減輕其刑時，並不排除第57條所列舉10款事由之審
      酌，惟其程度應達於確可憫恕，始可予以酌減。
    2.經查，販賣第一級毒品罪之法定刑為「死刑或無期徒刑；
      處無期徒刑者，得併科新台幣一千萬元以下罰金」，然本
      案販賣海洛因之數量尚微，販毒實際所得僅2,300 元，對
      象僅限丁○○、戊○○、甲○○3 人，應係吸毒者友儕間
      為求互通有無之有償轉讓，其所生危害及所獲利益，與一
      般中、小盤商甚至大毒梟者動輒數公斤、十幾、數十公斤
      賺取鉅額利潤相比，惡性顯然較輕，倘不問被告販賣毒品
      之次數、數量及獲利，一律處以法定刑最低本刑無期徒刑
      ，無異鼓勵販毒之人，從事大量毒品之販賣，顯非毒品危
      害防制條例遏止毒品氾濫之立法本旨。本院認被告犯罪之
      情狀在客觀上足以引起一般同情，即予宣告法定最低刑度
      無期徒刑，猶嫌過重，爰依刑法第59條規定，酌量減輕其
      刑，其中販賣第一級毒品死刑部分減為無期徒刑，無期徒
      刑部分減為20年以下15年以上有期徒刑。又就得併科罰金
      刑部分，同時有上開刑之加重及減輕事由，依刑法第71條
      第1 項、第70條之規定，先加後減之。
（五）量刑理由之說明：
      爰審酌被告乙○○明知海洛因係屬戕害人身心之毒品，竟
      為貪圖不法利益，鋌而走險予以販賣、轉讓他人施用，危
      害社會治安及國民健康，並斟酌被告各次販賣海洛因之所
      得及數量非多，屬小額零星販賣，與大宗走私或利用幫派
      組織結構販賣海洛因者相較，對社會之危害稍低，且被告
      亦有施用毒品之事實，有被告前案紀錄表可參，佐以被告
      本案販毒之次數、數量，應認被告係在吸毒者彼此互通有
      無，並賺取其中些微差價，對社會造成之危害尚無從與販
      賣毒品之大盤、中盤相提並論，併參酌其犯罪之動機、目
      的、手段、販賣毒品之期間、次數、數量、所得利益，及
      被告犯後部分坦承部分犯行，惟審理時均否認犯行之犯後
      態度等一切情狀，分別量處如主文所示之刑，並定應執行
      之刑，以示懲儆。
（六）沒收部分：
    1.另未扣案之行動電話1 支及門號0000-000000 號通話晶片
      1 張（即SIM 卡，按行動電話服務須以通話晶片卡為使用
      介面，因此電信公司於出租行動電話門號予消費者使用時
      ，即同時附帶提供晶片卡給消費者作為門號使用之介面，
      故電信公司接受消費者申辦門號並將該門號開通上線時，
      該晶片卡之所有權亦移轉於消費者，自不能認該晶片卡仍
      屬電信公司所有之物。最高法院97年度台上字第1952號判
      決、97年度台上字第2230號判決意旨參照），均為被告乙○○所有之物乙節，業據被告於警詢時供述明確（見偵一
      卷第6 頁），且供（非專供）聯絡販賣毒品所使用之工具
      等情，已認定如前，係供犯罪所用之物，均應依毒品危害
      防制條例第19條第1 項前段宣告沒收。如全部或一部不能
      沒收時，追徵其價額。
    2.末按毒品危害防制條例第19條第1項 規定，犯販賣毒品罪
      者，其犯罪所得之財物均沒收之，係採義務沒收主義。故
      販賣毒品所得之對價，不問其中成本若干，利潤多少，均
      應全部諭知沒收，貫徹政府查禁煙毒之決心，以符立法本
      旨（最高法院91年度臺上字第2419號判決意旨參照）。則
      被告販賣第一級毒品海洛因予附表編號1 、2 、4 、5 所
      示之人所得，共計得款2,300 元（各次金額詳見附表一所
      示），均為其因上述犯罪所得之財物，業據本院認定如前
      ，雖未扣案，依前開說明意旨，均應依毒品危害防制條例
      第19條第1 項前段規定宣告沒收之，如全部或一部不能沒
      收時，應依同條項後段之規定，以其財產抵償之。
（七）本案被告附表一編號1 、2 之犯罪時間雖係在96年4 月24
      日以前，惟所犯之罪係屬中華民國96年罪犯減刑條例第3
      條第1 項第15款所定之罪，且均經本院宣告逾有期徒刑1
      年6 月以上之刑，故皆不得減刑，併此敘明。
四、應適用法律依據：刑事訴訟法第299 條第1 項前段、第300
    條，毒品危害防制條例第4 條第1 項、第8 條第1 項、第19
    條第1 項，刑法第11條前段、第47條第1 項、第59條、第51
    條第5 款。
本案經檢察官林安紜到庭執行職務。
中    華    民    國    97    年    9     月    24    日
                  刑事第一庭審判長法  官  曾淑華
                                  法  官  俞力華
                                  法  官  顧正德
以上正本證明與原本無異。
如不服本判決，應於判決送達後10日內向本院提出上訴狀（應附
繕本），其未敘述上訴理由者，應於上訴期間屆滿後20日內補提
理由書狀於本院，上訴於臺灣高等法院。
                                  書記官  劉晨輝
中    華    民    國    97    年    10    月    1     日
附表一：
 ┌──┬────┬───┬────┬────────┬───────┬────┬─────┬──────────────┐
 │編號│犯罪時間│交易  │犯罪地點│犯罪事實        │毒品種類、數量│販賣所得│所犯法條  │????各犯行主文          │
 │    │(96年） │對象  │        │                │及金額（新臺幣│(新臺幣)│          │??（所量處刑度及沒收）    │
 ├──┼────┼───┼────┼────────┼───────┼────┼─────┼──────────────┤
 │ 1  │4月14日 │丁○○│桃園縣中│由丁○○以095579│價值800元之海 │800元   │毒品危害防│乙○○販賣第一級毒品，累犯，│
 │    │18時35分│      │壢市興仁│1710電話撥打林明│洛因1包（重約 │        │制條例第4 │處有期徒刑拾伍年陸月。未扣案│
 │    │        │      │國小    │宏0000000000號行│0.1公克）     │        │條第1項販 │門號0000000000號行動電話壹具│
 │    │        │      │        │動電話聯繫後見面│              │        │賣第一級毒│（含SIM 卡壹張）均沒收，如全│
 │    │        │      │        │交易            │              │        │品罪      │部或一部不能沒收時，應追徵其│
 │    │        │      │        │                │              │        │          │價額。未扣案販賣第一級毒品所│
 │    │        │      │        │                │              │        │          │得之財物新台幣捌佰元，沒收之│
 │    │        │      │        │                │              │        │          │，如全部或一部不能沒收時，以│
 │    │        │      │        │                │              │        │          │其財產抵償之。              │
 ├──┼────┼───┼────┼────────┼───────┼────┼─────┼──────────────┤
 │ 2  │4月15日 │戊○○│桃園縣中│由劉桂玲以098962│價值500元之海 │500元   │毒品危害防│乙○○販賣第一級毒品，累犯，│
 │    │20時24分│(小玲)│壢市興仁│0926電話撥打林明│洛因1包（重約 │        │制條例第4 │處有期徒刑拾伍年陸月。未扣案│
 │    │        │      │國小    │宏0000000000號行│0.05公克）    │        │條第1項販 │門號0000000000號行動電話壹具│
 │    │        │      │        │動電話聯繫後見面│              │        │賣第一級毒│（含SIM 卡壹張）均沒收，如全│
 │    │        │      │        │交易            │              │        │品罪      │部或一部不能沒收時，應追徵其│
 │    │        │      │        │                │              │        │          │價額。未扣案販賣第一級毒品所│
 │    │        │      │        │                │              │        │          │得之財物新台幣伍佰元，沒收之│
 │    │        │      │        │                │              │        │          │，如全部或一部不能沒收時，以│
 │    │        │      │        │                │              │        │          │其財產抵償之。              │
 ├──┼────┼───┼────┼────────┼───────┼────┼─────┼──────────────┤
 │ 3  │5 月17日│甲○○│桃園縣八│由甲○○以      │海洛因1 包（重│（無償）│毒品危害防│乙○○轉讓第一級毒品，累犯，│
 │    │18時47分│(狐狸)│德市廣福│00-00000000 電話│約0.1公克）   │        │制條例第?│處有期徒刑壹年陸月。未扣案門│
 │    │        │      │路之花旗│撥打乙○○091590│              │        │條第1 項轉│號0000000000號行動電話壹具（│
 │    │        │      │教練場附│4480號行動電話聯│              │        │讓第一級毒│含SIM 卡壹張）均沒收，如全部│
 │    │        │      │近      │繫後見面轉讓    │              │        │品罪      │或一部不能沒收時，應追徵其價│
 │    │        │      │        │                │              │        │          │額。                        │
 ├──┼────┼───┼────┼────────┼───────┼────┼─────┼──────────────┤
 │ 4  │5月21日 │甲○○│相約於桃│由甲○○以      │價值1000元之海│0元     │毒品危害防│乙○○販賣第一級毒品，累犯，│
 │    │12時15分│(狐狸)│園縣中壢│00-00000000公共 │洛因1包       │（雖已達│制條例第4 │處有期徒刑拾伍年肆月。未扣案│
 │    │        │      │市興仁國│電話撥打乙○○  │              │成買賣海│條第1項販 │門號0000000000號行動電話壹具│
 │    │        │      │小      │0000000000號行動│              │洛因之意│賣第一級毒│（含SIM 卡壹張）均沒收，如全│
 │    │        │      │        │電話聯繫相約見面│              │思表示合│品罪      │部或一部不能沒收時，應追徵其│
 │    │        │      │        │交易毒品，但吳禮│              │致，但未│          │價額。                      │
 │    │        │      │        │胡未出現，並未完│              │見面完成│          │                            │
 │    │        │      │        │成交易。        │              │交易）  │          │                            │
 ├──┼────┼───┼────┼────────┼───────┼────┼─────┼──────────────┤
 │ 5  │5月25日 │戊○○│桃園縣中│由劉桂玲以      │價值1000元之海│1000元  │毒品危害防│乙○○販賣第一級毒品，累犯，│
 │    │16時35分│(小玲)│壢市興仁│00-00000000公共 │洛因1包 (重約 │        │制條例第4 │處有期徒刑拾伍年陸月。未扣案│
 │    │        │      │國小附近│電話撥打乙○○  │不到0.2公克)  │        │條第1項販 │門號0000000000號行動電話壹具│
 │    │        │      │        │0000000000號行動│              │        │賣第一級毒│（含SIM 卡壹張）均沒收，如全│
 │    │        │      │        │電話聯繫後見面交│              │        │品罪      │部或一部不能沒收時，應追徵其│
 │    │        │      │        │易              │              │        │          │價額。未扣案販賣第一級毒品所│
 │    │        │      │        │                │              │        │          │得之財物新台幣壹仟元，沒收之│
 │    │        │      │        │                │              │        │          │，如全部或一部不能沒收時，以│
 │    │        │      │        │                │              │        │          │其財產抵償之。              │
 └──┴────┴───┴────┴────────┴───────┴────┴─────┴──────────────┘
附表二：
┌─┬────┬────┬────────────────────┬──────┐
│編│ 時 間  │ 通話人 │               通話內容                 │ 卷內位置   │
│號│(分/秒) │        │                                        │?蚢q電話   │
├─┼────┼────┼────────────────────┼──────┤
│1 │96年4 月│張→林  │張：輝哥喔。                            │偵一卷第36頁│
│  │14日    │        │林：你誰？                              │            │
│  │        │        │張：你在二樓嗎？                        │張使用 (03) │
│  │18時35分│        │林：國小這邊。                          │00000000號電│
│  │        │        │張：你那邊方便去嗎？                    │話          │
│  │        │        │林：興仁國小，你到了打電話給我我就出去了│            │
│  │        │        │。                                      │            │
│  │        │        │張：我這邊800 元可以嗎？                │            │
│  │        │        │林：好啦。                              │            │
│  │        │        │張：我馬上到。                          │            │
├─┼────┼────┼────────────────────┼──────┤
│2 │96年4 月│劉→林  │劉：我這只有500元可以跟你拿一些嗎？     │偵一卷第38頁│
│  │15日    │        │林：怎樣啦，這麼小聲。                  │            │
│  │        │        │劉：我只有湊到500塊可以跟你拿一門嗎？   │劉使用(03)34│
│  │20時10分│        │林：好啦！                              │569177號電話│
│  │        │        │                                        │            │
│  ├────┼────┼────────────────────┼──────┤
│  │同上日  │劉→林  │劉：輝哥喔，我到興仁國小門口了。        │偵一卷第38頁│
│  │        │        │林：你是要拿多少？                      │            │
│  │20時24分│        │劉：我只有500元。                       │劉使用098962│
│  │        │        │林：你等一下。                          │0926號電話  │
│  │        │        │                                        │            │
├─┼────┼────┼────────────────────┼──────┤
│3 │96年5 月│吳→林  │林：花旗教練場？廣福路知道嗎？          │偵一卷第47頁│
│  │17日    │        │吳：你回來嘛。                          │            │
│  │        │        │林：我不要太遠了，廣福路這邊看你有沒有辦│吳使用(03)  │
│  │18時47分│        │??法出來阿。                          │00000000電話│
│  │        │        │吳：在哪裡？                            │            │
│  │        │        │林：有一間OK阿，再下來一點嘛，我幫你準備│            │
│  │        │        │??好，讓你在車上用。                  │            │
│  │        │        │吳：在哪裡嘛。                          │            │
│  │        │        │林：就從廣福路走嘛，我現在往哪裡走，我開│            │
│  │        │        │??一台紅色沒有尾巴的轎車。            │            │
│  │        │        │林：好，現在開始阿。                    │            │
├─┼────┼────┼────────────────────┼──────┤
│4 │96年5 月│吳→林  │吳：你在哪？我狐狸。                    │偵一卷第51頁│
│  │21日    │        │林：國小阿。                            │            │
│  │        │        │吳：三分鐘出來。                        │吳使用      │
│  │12時15分│        │林：快啦，我已經到了，在樓下了啦。      │(00)000000  │
│  │        │        │吳：好，馬上過去，一張喔。              │76號公共電話│
│  │        │        │                                        │            │
├─┼────┼────┼────────────────────┼──────┤
│5 │96年5 月│劉→林  │劉：輝哥嗎？小玲阿。                    │偵一卷第52頁│
│  │25日    │        │林：多少？                              │            │
│  │        │        │劉：一張。                              │劉使用(03)  │
│  │16時35分│        │林：一樣。                              │00000000 號 │
│  │        │        │劉：我到了。                            │公共電話    │
│  │        │        │林：樓下嗎？                            │            │
│  │        │        │劉：我在7樓斜對面中華電信。             │            │
├─┴────┴────┴────────────────────┴──────┤
│（一）監聽對象及門號：被告乙○○，0000-000000號。                             │
│（二）名稱代號：林，指明宏。                                                  │
│          ??  張：丁○○。                                                  │
│           ?? 劉：劉桂玲。                                                  │
│（三）「→」代表撥出電話。                                                    │
│（四）被告、證人丁○○、戊○○、甲○○均供認為上開電話發、受話之人。          │
└───────────────────────────────────────┘


司法院資訊處製作；財團法人民間司法改革基金會備份。
